【裁判字號】    89,易,766
【裁判日期】    890627
【裁判案由】    妨害公務
【裁判全文】
臺灣屏東地方法院刑事判決                          八十九年度易字第七六六號
    公  訴  人  臺灣屏東地方法院檢察署檢察官
    被      告  甲○○
右列被告因妨害公務案件，經檢察官提起公訴（八十八年度偵字第七○五八號），本
院判決如左：
    主  文
甲○○無罪。
    理  由
一、公訴意旨略以：被告甲○○前因過失傷害案件，經臺灣臺南地方法院判處有期徒
    刑三月確定，於民國八十四年八月十五日執行完畢，仍不知悔改，於八十八年十
    月二十日下午七時許，駕駛車號Ｄ七─０二六八號自用小客車暫停於屏東縣車城
    鄉○○路八二之一號前，適屏東縣警察局恆春分局員警潘樹金、邱成章、陳原進
    、魏德旺、陳新昌、曾繁正據報前往該地查緝甲○○所涉嫌之毒品交易行為（另
    案偵辦），發現甲○○所駕駛上開車輛，曾繁正即先將其駕駛之自用小客車駛停
    於甲○○之車輛後方，之後上開員警即表明警察身分，甲○○聞聲旋即快速倒車
    ，對於依法執行職務之上開員警施以強暴，致曾繁正駕駛之自用小客車左側車門
    板金凹陷（毀損部分未據告訴），甲○○亦因所駕車輛無法駛離，始為警逮捕。
    因認被告涉有刑法第一百三十五條第一項之妨害公務罪嫌等語。
二、按犯罪事實應依證據認定之，無證據不得推定其犯罪事實，刑事訴訟法第一百五
    十四條定有明文。
三、訊據被告甲○○，堅決否認有公訴人所指犯行，辯稱：「他們開的是自用轎車，
    也沒有表明警察身分，就把我堵住，我倒車撞到他們的車，後來我就沒有動了，
    是我先倒車剛好他們要堵我的車才被撞到」等語。經查：
    （一）卷附屏東縣警察局恆春分局警員曾繁正及偵查員魏德旺之報告書雖均稱被
          告先經警察小隊長邱成章上前表明身分後，連續二次倒車快速衝撞曾繁正
          所駕自小客車云云，然依卷附照片觀之，該曾繁正所駕之ＸＭ八○三五號
          自小客車僅左後方車門處有一小片相當於腳掌用力踏踢之小凹痕，而被告
          所駕Ｄ７○二六八號自小客車後保險桿幾乎絲毫無傷，顯然並非所謂快速
          衝撞所致，是該報告書所稱被告快速倒車衝撞警員所駕自小客車之真實性
          已有可議。
    （二）訊據證人即當時開車自後方堵住被告之警員曾繁正證稱：「我們是二部車
          過去，根據線報是他在加油站的對面，結果我們去的時候他是在加油站的
          旁邊不是在加油站的對面，巡佐就叫我開車過去堵他，另一部車仍然留在
          加油站對面，我就開車到被告後方堵住被告的車，因為他的前面就是房子
          沒有去路，其他同事就慢跑跟在我的車後面，我車子一停下來就被被告的
          車撞到了，那時我們的同事都已經在他的四週了，邱成章當時是何時表明
          身分我在車上不清楚，他撞到以後又快速往前開，我就趕快下車，我同事
          就開槍了，他聽到槍聲後就先舉雙手下車了」等語，則其他警員既慢跑跟
          在曾繁正之車後面，而曾繁正之車係一停下馬上遭被告之車倒車撞及，其
          他跟在曾繁正車後之員警在時間上顯然尚來不及上前表明身分，且證人曾
          繁正既自稱不清楚小隊長邱成章何時上前表明身分，可見其報告書所載被
          告係於邱成章表明身分後即快速倒車衝撞警方所駕自小客車一節，已非可
          採，是被告所稱警方人員未表明身分一節，尚堪採信。
    （三）警方當時並未在被告車上查獲任何違禁物品或罪證一節，亦經證人曾繁正
          證述在卷，足見被告亦無衝撞警方車輛逃逸之動機可言。
    綜上所述，本件被告既無逃逸之動機，便衣警員又未先表明身分，且警員所駕自
    小客車所受衝撞又甚輕微，事發經過又與警方報告書顯有矛盾，因此尚難以此遽
    入被告之罪；此外復查無其他積極證據足認被告涉有公訴人所指妨害公務之犯行
    ，自應依法為無罪之諭知。
據上論結，應依刑事訴訟法第三百零一條第一項判決如主文。
中      華      民      國      八十九      年    六    月    二十七    日
                                        臺灣屏東地方法院刑事第一庭
                                            法  官  吳永宋
右正本證明與原本無異。
對於本判決如有不服應於收受送達後十日內向本院提出上訴書狀上訴於台灣高等法院
高雄分院並按他造當事人之人數附具繕本。
                                            書記官  洪榮華
中      華      民      國      八十九      年    六    月    二十七    日


司法院資訊處製作；財團法人民間司法改革基金會備份。
